【裁判字號】    89,易,1171
【裁判日期】    891011
【裁判案由】    竊盜
【裁判全文】
臺灣彰化地方法院刑事判決                        八十九年度易字第一一七一號
    公  訴  人  臺灣彰化地方法院檢察署檢察官
    被      告  甲○○
右列被告因竊盜案件，經檢察官提起公訴 (八十九年度偵字第四０二六號)，本院判
決如左：
    主  文
甲○○攜帶兇器竊盜，累犯，處有期徒刑拾月。
螺絲起子壹支沒收。
    事  實
一、甲○○前因施用毒品案件，經最高法院判處有期徒刑三年二月確定，甫於民國八
    十五年十一月十一日執行完畢。猶不知悔改，因其所有之車號ＱＫ─四一九二號
    自小客車毀損，即意圖為自己不法之所有，於八十九年一月卅一日上午七時許，
    在台中縣梧棲鎮○○路，以可作為凶器使用之螺絲起子一支，竊取乙○○所有車
    號ＯＪ─一九二二號自小客車一部，得手後，將該車原三ＥＳ四七Ｃ四ＳＤ三０
    一四五七號車身條碼及車牌拆下，換裝其所有車輛之一Ｃ三ＥＳ四七Ｃ七ＳＤ六
    二七七五四號車身條碼及車號ＱＫ─四一九二號車牌，以此「借屍還魂」方式，
    逃避警方追緝。嗣為警於八十九年五月十九日下午六時許，在彰化縣二林鎮○○
    街一０四號查獲，並扣得鑰匙一支及上述車身條碼等物。
二、案經彰化縣警察局二林分局報告臺灣彰化地方法院檢察署檢察官偵查起訴。
    理  由
一、訊據被告甲○○矢口否認有何竊盜車輛情事，辯稱：伊車引擎損壞，透過綽號「
    阿俊」之人及「陳振俊」（年籍均不詳）到台中縣去修理，不知為何會變成贓車
    ；警訊中之自白係伊提藥致精神恍惚下所為，偵訊中之自白係因害怕被羈押而為
    云云。惟查，證人即為被告製作筆錄之警員黃培勝於本院審理中證稱，被告於警
    訊中之自白是出於自由意識，且精神狀況良好，無何提藥、經神恍惚情事等語；
    且被告於偵查中第一次偵訊後，檢察官即諭令以新臺幣參萬元交保，第二次偵訊
    時，被告仍為自白，且將其竊盜之方式、換掛車牌及黏貼車身號碼之過程均供述
    甚詳，有偵訊筆錄可稽，則被告交保後應可免於害怕受到羈押，如何於交保後之
    第二次偵訊仍坦認不諱？其所辯害怕受羈押而自白一節亦與常理未合；再者，該
    車號ＯＪ─一九二二號贓車，除車牌、車身條碼外，包括引擎、內裝、儀錶板均
    未更換，業據證人黃培勝證述甚詳，若係他人修車時所私自更換，則被告於車修
    畢，再身置車內時，怎會毫無查覺有異？況被告供陳其車輛係引擎故障才託人修
    理，則他人應僅更換引擎部分，斷無將整輛車全部予以更換之理，故被告所辯應
    係飾卸之詞，無可採取，此外另據被害人乙○○於警訊中指述綦詳，及有得鑰匙
    一支及上述車身條碼扣案可資佐證；復有照片三張、車輛竊盜、車牌失竊個別查
    詢報表及贓物領據各一紙附卷可稽，被告犯行堪以認定。
二、螺絲起子形長質硬頭尖，足供作兇器使用，被告持以竊盜，核係犯刑法第三百二
    十一條第一項第三款加重竊盜罪。被告前因施用毒品案件，經最高法院判處有期
    徒刑三年二月確定，甫於民國八十五年十一月十一日執行完畢，有臺灣彰化地方
    法院檢察署刑案資料查註紀錄表、本院被告全國前案紀錄表等在卷可稽，其於五
    年以內再犯本件有期徒刑以上之罪，為累犯，應依刑法第四十七條規定加重其刑
    。爰酌被告犯罪之動機、目的、手段、所生之危害及犯罪後之態度等一切情狀，
    量處如主文所示之刑。螺絲起子一支雖未扣案，惟不能證明業已滅失，應依刑法
    第三十八條第一項第二款併予宣告沒收。又扣案之鑰匙一支及上述車身條碼，並
    非供本件竊盜所用之物，不宣告沒收，併予敘明。
據上論斷，應依刑事訴訟法第二百九十九條第一項前段，刑法第三百二十一條第一項
第三款、第四十七條、第三十八條第一項第二款，判決如主文。
本案經檢察官李進清到庭執行職務。
中    華    民    國    八十九    年      十      月        十一        日
                                臺灣彰化地方法院刑事第一庭
                                    法      官  吳俊螢
右正本證明與原本無異。
如不服本判決，應於送達後十日內向本院提出上訴狀(須附繕本)。
告訴人或被害人對於判決如有不服具備理由請求檢察官上訴者，其上訴期間之計算係
以檢察官收受判決正本之日期為準。
                                    法院書記官  莊素美
中    華    民    國    八十九    年      十      月        十七        日
刑法第三百二十一條
犯竊盜罪而有左列情形之一者，處六月以上五年以下有期徒刑：
一、於夜間侵入住宅或有人居住之建築物、船艦或隱匿其內而犯之者。
二、毀越門扇、牆垣或其他安全設備而犯之者。
三、攜帶兇器而犯之者。
四、結夥三人以上而犯之者。
五、乘火災、水災或其他災害之際而犯之者。
六、在車站或埠頭而犯之者。
前項之未遂犯罰之。


司法院資訊處製作；財團法人民間司法改革基金會備份。
